【裁判字號】    95,訴,565
【裁判日期】    950511
【裁判案由】    違反槍砲彈藥刀械管制條例
【裁判全文】
臺灣臺中地方法院刑事判決               95年度訴字第565號
公  訴  人  臺灣臺中地方法院檢察署檢察官
被      告  乙○○
                    （現另案於臺灣臺中監獄執行）
指定辯護人  本院公設辯護人  丁○○
上列被告因違反槍砲彈藥刀械管制條例案件，經檢察官提起公訴
（95年度偵字第1242號），本院判決如下：
    主    文
乙○○未經許可持有可發射子彈具有殺傷力之改造手槍，處有期
徒刑年貳月，併科罰金新臺幣伍萬元，罰金如易服勞役，以新
臺幣玖佰元即銀元佰元折算壹日。
扣案之仿ＢＥＲＥＴＴＡ廠八四型半自動手槍製造之玩具手槍換
裝土造金屬槍機、槍管而成之改造玩具手槍（槍枝管制編號0000
000000號，含彈匣壹個）壹枝及具殺傷力之口徑八點八ＭＭ金屬
彈頭改造而成之土造子彈貳顆均沒收。
    犯罪事實
一、乙○○明知可發射子彈具有殺傷力之改造手槍及具殺傷力之
    子彈，分別係屬槍砲彈藥刀械管制條例第四條第一項第一款
    、第二款所管制之物品，未經中央主管機關許可，不得持有
    、製造，竟仍一時出於好奇，即基於持有可發射子彈具殺傷
    力改造手槍、子彈之犯意，於民國九十四年七月中旬某日，
    在臺北市西門町某模型玩具商店，以新臺幣（下同）七千五
    百元之價格，自真實姓名、年籍不詳之成年人處，購入仿BE
    -RETTA廠八四型半自動手槍製造之玩具手槍換裝土造金屬槍
    機、槍管改造而成之具殺傷力改造手槍一枝（含彈匣一個，
    槍枝管制編號：0000000000號）及土造金屬彈殼
    加裝直徑八MM金屬彈頭而成具殺傷力之土造子彈三顆。乙○
    ○取得上開改造手槍、子彈持有後，均置放於其在台中市○
    ○區○○路一段四五九號十二室租屋處，嗣於九十四年十月
    十四日二十時許，為警在上址搜索查獲，並由警將其所購入
    之前開改造手槍一枝、子彈三顆，均予以查扣（其中子彈一
    顆，已試射完畢，另有扣得施用毒品之相關事證，業經檢察
    官另案起訴審理中）。
二、案經臺中市警察局移請臺灣臺中地方法院檢察署檢察官偵查
    起訴。
    理    由
一、按當事人於案發之初之供述，較少權衡利害得失或受他人之
    干預，較之事後翻異之詞為可信，即所謂「案重初供」，故
    除非可證明其更異之詞與事實相符或其初供係虛偽者外，自
    不得任意捨棄初供於不採（最高法院八十三年臺上字第三二
    四三號判決意旨參照）。被告雖於本院準備程序時供稱，上
    述槍枝、子彈係證人丙○○所交付，當時不知係具有殺傷力
    之槍枝、子彈云云，嗣經本院傳訊證人丙○○為證，證人丙
    ○○於本院審理時否認有將上開槍枝、子彈交付被告保管後
    ，被告又更異前詞，改稱槍枝係其所買與證人丙○○無關，
    前供陳係丙○○所寄放係不實在的等語。參諸被告僅知悉丙
    ○○之姓名，亦僅認識三個月，二人係因一起施用毒品而認
    識，乃普通朋友，很少互動等情，業據證人丙○○結證在卷
    ，依理證人丙○○與被告並非熟識應無將上開槍枝、子彈交
    付被告保管之理，被告亦無甘冒犯罪之危險而同意保管上開
    槍枝、子彈之可能，足認被告於本院準備程序所供，顯難採
    信。再佐以，被告於警訊時即自承：扣案之槍枝、子彈為其
    所有，是去模型玩具店買的，我購買道具槍，是自己買回來
    玩的等語，是依前述案重初供之法則，應認被告於警訊、本
    院審理時之自白為可採，合先敘明。
二、上揭被告乙○○非法持有可發射子彈具殺傷力之改造手槍及
    具殺傷力之土造子彈之事實，業據其於本院審理時坦承不諱
    ，核與警員搜索時在場之楊嘉凌於警訊中證稱：扣案之槍枝
    、子彈為乙○○所有等語相符，且有扣押筆錄及目錄表、查
    獲槍彈之翻拍照片、與仿BERETTA廠八四型半自動手槍製造
    之玩具手槍換裝土造金屬槍機、槍管改造而成之手槍一枝、
    子彈三顆扣案可資佐證。而扣案之上開槍枝、子彈，經送請
    內政部警政署刑事警察局鑑驗結果，認定：「送鑑手槍壹枝
    （槍枝管制編號：0000000000號），認係由仿BE
    -RETTA廠八四型半自動手槍製造之玩具手槍換裝土造金屬槍
    機、槍管而成之改造手槍，機械性能良好，可擊發適用之子
    彈，認具殺傷力」、「送鑑之改造子彈參顆，認均係土造子
    單，具直徑8MM之金屬彈頭，採樣壹顆試射結果，可擊發，
    認具殺傷力」等字樣，此有該局九十四年十一月三十日刑鑑
    字第０九四０一六一○七九號槍彈鑑定書一份在卷可憑，則
    扣案之前開改造玩具手槍、子彈具有殺傷力且為被告所持有
    等情，事證明確，其犯行堪可認定。
三、查被告未經許可，持有可發射子彈具有殺傷力之改造玩具手
    槍及子彈之行為，核係犯槍砲彈藥刀械管制條例第八條第四
    項之未經許可持有可發射子彈具有殺傷力之改造玩具手槍罪
    及同法第十二條第四項之未經許可持有子彈罪。被告以一行
    為觸犯上揭二罪名，為想像競合犯，依刑法第五十五條之規
    定，從一重依槍砲彈藥刀械管制條例第八條第四項處斷。爰
    審酌被告明知並未經主管機關許可，不得持有具有殺傷力之
    改造玩具手槍、子彈，竟仍無故持有之，犯罪之動機即屬可
    議，並對社會治安存有潛在之危險，惟其犯罪之手段非若一
    般持有槍砲彈藥類型犯罪之兇殘，亦非以加害良善為目的，
    另持有之改造玩具手槍只有一枝，子彈僅有三發，犯罪情節
    並非重大，且事後已坦認槍枝、子彈為其所有，犯罪後之態
    度尚屬良好等一切情狀，量處如主文所示之刑，並就併科罰
    金部分諭知易服勞役之折算標準，以示懲儆。
四、扣案之仿BERETTA廠八四型半自動手槍製造之玩具手槍換裝
    土造金屬槍機、機管而成之改造玩具手槍（含彈匣一個，槍
    枝管制編號0000000000號）一枝、子彈二顆（不含鑑定試射
    擊發之一顆），屬槍砲彈藥刀械管制條例所規範之槍枝、子
    彈，為違禁物，應依刑法第三十八條第一項第一款宣告沒收
    。至其中一顆扣案之八MM土造子彈，因囑託內政部警政署刑
    事警察局鑑驗，已經試射擊發，而不再具有子彈之結構，即
    失其違禁物之性質，自無庸為沒收之諭知，附此敘明。
據上論斷，應依刑事訴訟法第二百九十九條第一項前段，槍砲彈
藥刀械管制條例第八條第四項、第十二條第四項，刑法第十一條
前段、第五十五條、第四十二條第二項、第三十八條第一項第一
款，罰金罰鍰提高標準條例第二條，現行法規所定貨幣單位折算
新臺幣條例第二條，判決如主文。
本案經檢察官甲○○到庭執行職務
中    華    民    國    95    年    5     月    11    日
                  刑事第四庭  審判長法  官  張國忠
                                    法  官  陳思成
                                    法  官  滕治平
以上正本證明與原本無異。
如不服本判決，應於送達後十日內向本院提出上訴狀（須附繕本
），上訴於臺灣高等法院臺中分院。
                                    書記官  郭佳雯
中    華    民    國    95    年    5     月    11    日
附錄論罪科刑法條
槍砲彈藥刀械管制條例第八條
未經許可，製造、販賣或運輸鋼筆槍、瓦斯槍、麻醉槍、獵槍、
空氣槍或第四條第一項第一款所定其他可發射金屬或子彈具有殺
傷力之各式槍砲者，處無期徒刑或五年以上有期徒刑，併科新臺
幣一千萬元以下罰金。
未經許可，轉讓、出租或出借前項所列槍枝者，處五年以上有期
徒刑，併科新臺幣一千萬元以下罰金。
意圖供自己或他人犯罪之用，而犯前二項之罪者，處無期徒刑或
七年以上有期徒刑，併科新臺幣一千萬元以下罰金。
未經許可，持有、寄藏或意圖販賣而陳列第一項所列槍枝者，處
三年以上十年以下有期徒刑，併科新臺幣七百萬元以下罰金。
第一項至第槍砲彈藥刀械管制條例第12條
未經許可，製造、販賣或運輸子彈者，處 1 年以上 7 年以下有
期徒刑，併科新台幣 500 萬元以下罰金。
未經許可，轉讓、出租或出借子彈者，處 6 月以上 5 年以下有
期徒刑，併科新台幣 300 萬元以下罰金。
意圖供自己或他人犯罪之用，而犯前二項之罪者，處 3 年以上
10 年以下有期徒刑，併科新台幣 700 萬元以下罰金。
未經許可，持有、寄藏或意圖販賣而陳列子彈者，處 5 年以下有
期徒刑，併科新台幣 300 萬元以下罰金。
第 1 項至第 3 項之未遂犯罰之。三項之未遂犯罰之。


司法院資訊處製作；財團法人民間司法改革基金會備份。
